臺灣士林地方法院刑事判決　　　　　　　96年度易字第1269號
公　訴　人　臺灣士林地方法院檢察署檢察官
被　　　告　甲○○
上列被告因恐嚇案件，經檢察官提起公訴（96年度偵字第6641號
），而被告於準備程序中就被訴事實為有罪之陳述，經裁定進行
簡式審判程序，並判決如下：
    主  文
甲○○以加害身體之事，恐嚇他人致生危害於安全，處拘役拾日
，減為拘役伍日，如易科罰金，以新臺幣壹仟元折算壹日。
    事實及理由
壹、程序部分：
一、按適用簡式審判程序之有罪判決書之製作，準用刑事訴訟法
    第454 條之規定，同法第310 條之2 定有明文。本件經裁定
    進行簡式審判程序，爰依照前開法律規定，準用刑事訴訟法
    第454 條為判決書之製作，先予敘明。
二、次按簡式審判程序之證據調查，不受刑事訴訟法第159 條第
    1 項所定：「被告以外之人於審判外之言詞或書面陳述，不
    得作為證據。」之限制，此見同法第273 條之2 規定甚明，
    本件廖明助、王哲賢於警詢之證述、乙○○於警詢及偵訊時
    之證述，雖均屬被告以外之人於審判外所為之陳述，亦得作
    為證據，併予敘明。
貳、實體認定部分：
一、犯罪事實：甲○○係臺北縣汐止市○○街751 巷3 號「日月
    光社區管理中心」總幹事，乙○○為該社區之住戶，2 人因
    社區管理問題於民國96年2 月16日中午12時40分許，在該社
    區A 棟大廳發生爭執，甲○○憤而前往該社區大門警衛室取
    出鋁製球棒，基於恐嚇危害安全之犯意，作勢毆打乙○○，
    藉此以加害身體之事恐嚇乙○○，致乙○○心生畏懼。案經
    乙○○訴由臺北縣政府警察局汐止分局報告臺灣士林地方法
    院檢察署檢察官偵查起訴。
二、上揭犯罪事實，業據被告於警詢、偵訊時就基於恫嚇乙○○
    之犯意，持鋁製球棒作勢毆打乙○○等情供述明確，並於本
    院訊問時自白恐嚇犯行，復經證人乙○○於警詢及偵訊時就
    被告持球棒欲對之毆打，遭社區其他警衛攔下並奪下球棒等
    情節證述屬實，另經證人廖明助、王哲賢於警詢時就被告與
    乙○○爆發激烈言語衝突，被告並持球棒一節證述明確，復
    有鋁製球棒及案發現場照片在卷可稽，並有鋁製球棒1 支扣
    案可證，被告自白應與事實相符，本件事證明確，其犯行堪
    予認定，應依法論科。
三、核被告所為，係犯刑法第305 條之恐嚇危害安全罪。爰審酌
    被告因為社區公事與乙○○發生爭執，竟因一時氣憤，持鋁
    棒作勢毆打，以達恐嚇目的，乙○○因而心生恐懼，併其生
    活狀況、品行、智識程度，犯罪後坦承犯行，態度良好等一
    切情狀，量處如主文所示之刑，並諭知易科罰金之折算標準
    。至扣案之鋁製球棒1 支，雖係被告供本案犯罪所用之物，
    惟該球棒係被告自社區大門警衛室取出，並非被告所有，又
    非違禁物，無從為沒收之宣告，附此敘明。
四、被告犯罪在96年4 月24日以前，經宣告拘役10日，應依中華
    民國96年罪犯減刑條例第2 條第1 項第3 款規定，減刑如主
    文所示，並諭知易科罰金之折算標準。
五、依刑事訴訟法第273 條之1 第1 項、第299 條第1 項前段，
    刑法第305 條、第41條第1 項前段，刑法施行法第1 條之1
    第1 項、第2 項前段，中華民國96年罪犯減刑條例第2 條第
    1 項第3 款、第7 條第1 項、第2 項、第9 條，判決如主文
    。
六、如不服本判決，應於判決送達後10日內，向本院提出上訴狀
    。
本案經檢察官黃德松到庭執行職務。
中　　華　　民　　國　　96　　年　　8 　　月　　27　　日
　　　　　　　　　刑事第五庭法　官　周群翔
以上正本證明與原本無異。
　　　　　　　　　　　　　  書記官　劉育君
中　　華　　民　　國　　96　　年　　8 　　月　　27　　日
附錄本案論罪科刑法條全文：
刑法第305條
以加害生命、身體、自由、名譽、財產之事，恐嚇他人致生危害
於安全者，處2 年以下有期徒刑、拘役或3 百元以下罰金。
